# 求助企业吸收合并购买价款为收益法评估值

提问人：mfr 时间：2018-04-08 12:38:05
陈老师，我遇到一个案例是关于吸收合并的，购买方按照被吸收合并方的收益法评估价值完成收购。在完成吸收合并财务处理时，评估值较账面净资产增值部分应该怎样处理较为恰当。有说做商誉，我认为收购价并没有超过被收购方可辨认资产的公允价值，是以公允价值来收购的，不应该做商誉；急需求助。谢谢！

回答人：chenyiwei
非同一控制下吸收合并时在吸收方报表中的处理，与一般的非同一控制下控股合并在收购方合并报表层面的处理原则一致。也同样需要合理确定被收购方各项可辨认净资产的购买日公允价值，据此确认商誉或负商誉。不应简单地将收购价格超出被吸收方账面净资产的部分均作为商誉。